# 请教代建项目现金流量表问题

提问人：大呆呆 时间：2020-02-12 15:58:48
请教陈版，一个城投公司进行基础设施建设，收到开发区管委会和财政局拨款。没有规范的代建协议，只有政府办公会会议纪要，明确该项目由该城投公司完成。
1 、如果作为代建项目，将建设支出和拨款分别归纳，暂不确认收入是否合理？
2 、由于代建项目施工周期较长，作为开发成本不合适，能否计入在建工程？
3 、如果计入在建工程或其它长期资产，支付的建设支出是作为“购建固定资产、无形资产和其他长期资产所支付的现金”还是作为“支付的其他与经营活动的现金支出”？
谢谢老师赐教！

回答人：chenyiwei
1 、这也是收入确认采用总额法还是净额法的问题，即规范爱城投公司对该项目是否为主要责任人。建议参照新收入准则第三十四条的规定判断。
2 、在建工程是对应于固定资产的，即尚未达到预定可使用状态的固定资产，而固定资产的确认条件之一是“为生产商品、提供劳务、出租或经营管理而持有”，因此代建的基础设施不应确认为在建工程。如果在问题 1 中采用总额法的，则应确认为存货（开发产品）；如果采用净额法的，则应确认为其他非流动资产。
3 、若采用净额法，形成其他非流动资产的，则支付的建设支出作为“购建固定资产、无形资产和其他长期资产所支付的现金”。

提问人：大呆呆 时间：2020-02-14 08:35:53
谢谢陈老师！但是，我还有两个疑问：
1 、如果支出作为投资活动现金支出，那么收到的拨款就应作为“收到的其他与投资活动有关的现金流量”了吗？
2 、如果这样，代建行为是公司的经营活动，可是在现金流量表上却体现为投资活动，扭曲了真实的业务面貌。

回答人：chenyiwei
收到的拨款是筹资活动。